【裁判字號】    91,訴,1734
【裁判日期】    920305
【裁判案由】    偽造文書等
【裁判全文】
臺灣桃園地方法院刑事判決                        九十一年度訴字第一七三四號
    公  訴  人  臺灣桃園地方法院檢察署檢察官
    被      告  甲○○  女  四.
右列被告因偽造文書等案件，經檢察官提起公訴（九十一年度偵字第一八八０四號）
，本院判決如左：
        主  文
甲○○連續行使偽造私文書，處有期徒刑參月，如易科罰金以參佰元折算壹日。
世華商業銀行股份有限公司核發予詹淑芬之卡號為000000000000000
0號信用卡背面之「詹淑芬」署押壹枚、在如附表編號一、二、三信用卡簽帳單特約
商店留存聯、銀行留存聯上偽造之如附表編號一、二、三所示之署押共參枚、顧客留
存聯共參紙、在信用卡申請書偽造之「詹淑芬」之署押壹枚、在信用卡申請書及世華
商業銀行股份有限公司代償利率方案之表格上所偽造之「楊金鳳」之署押各壹枚，均
沒收。
        事  實
一、緣詹淑芬為加入台灣妮芙露股份有限公司（為一直銷性質之公司）之直銷行列，
    將其身分證影本交予甲○○（其為台灣妮芙露股份有限公司之職員，其為上線，
    詹淑芬為其下線）代為辦理，楊金鳳則因為辦某銀行之信用卡，將其身分證影本
    暫放甲○○處，又因甲○○經濟狀況不佳，竟：（一）基於意圖為自己不法之所
    有、行使偽造私文書之概括犯意，先於民國九十一年一月間，冒用詹淑芬名義填
    寫性質屬私文書之世華聯合商業銀行股份有限公司（下稱世華銀行）之信用卡申
    請書，在現居地址欄偽填「桃園巿中山東路二一九之一號一樓」（該址係甲○○
    任職之台灣妮芙露股份有限公司地址），並在該申請書右下角偽簽「詹淑芬」之
    署押一枚，足以生損害於詹淑芬、世華銀行對信用卡核發之正確性、塑膠貨幣在
    金融巿場之流通性，再連同詹淑芬之身分證影本、詹淑芬之玉山銀行信用卡影本
    及該信用卡之帳單等徵信資料交予世華銀行承辦員，使世華銀行承辦員陷於錯誤
    ，因而核發卡號0000000000000000號信用卡，並以掛號郵寄至
    桃園巿中山東路二一九之一號一樓，甲○○則在該址代為簽收該信用卡。甲○○
    取得信用卡後，即在信用卡背面簽名欄內偽造「詹淑芬」之署押，表示詹淑芬本
    人嗣後將以該署押簽署於該信用卡之消費簽帳單，因而偽造作成不實之該信用卡
    私文書，足以生損害於詹淑芬及塑膠貨幣在金融巿場之流通性。甲○○再於如附
    表編號一、二、三所示之時間、地點，佯以信用卡所有人自居，連續以該信用卡
    簽帳刷卡共三次，購買如附表編號一、二、三所示金額之物品，且連續在信用卡
    簽帳單上，偽造如附表編號一、二、三所示之署押各一枚，偽造作成如附表編號
    一、二、三所示消費內容之不實之信用卡簽帳單私文書（均一式三份，特約商店
    留存一份以向發卡銀行領款，另銀行與顧客各留存一份），再連續持該偽造之信
    用卡簽帳單向該等商店行使，主張該內容，均足以生損害於詹淑芬本人、上揭三
    商店、世華銀行、塑膠貨幣在金融巿場之流通性，並使上揭三商店之營業員陷於
    錯誤，誤以為甲○○係信用卡領用人，因而分別交付財物予甲○○，甲○○總計
    詐得如附表所示共新台幣（下同）八萬一千三百元之財物。（二）甲○○復承前
    同一意圖為自己不法之所有、行使偽造私文書之概括犯意，於九十一年三月七日
    ，冒用楊金鳳名義填寫性質屬私文書之世華銀行之信用卡申請書，在現居地址欄
    偽填「桃園巿中山東路二一九之一號一樓」（該址係甲○○任職之台灣妮芙露股
    份有限公司地址），又在餘額代償申請表格欄內填寫欲以世華銀行所核發之信用
    卡代償其使用荷蘭商業銀行所核發之卡號為0000000000000000
    號信用卡之應繳付消費金額廿萬元，並在該申請書右下角偽簽「楊金鳳」之署押
    一枚，又接續在性質屬私文書之世華銀行代償利率方案之表格上勾選「Ｃ案」，
    並在下方偽簽「楊金鳳」之署押一枚，足以生損害於楊金鳳、世華銀行對信用卡
    核發之正確性、塑膠貨幣在金融巿場之流通性，再連同楊金鳳之身分證影本交予
    世華銀行承辦員，使世華銀行承辦員陷於錯誤，因而核發卡號為0000000
    000000000號信用卡，並以掛號郵寄至桃園巿中山東路二一九之一號一
    樓，甲○○則在該址代為簽收該信用卡，世華銀行承辦員亦因陷於錯誤，於九十
    一年三月廿一日直接代甲○○償付廿萬元予荷蘭商業銀行。
二、案經世華銀行提出訴由臺灣桃園地方法院檢察署檢察官偵查起訴。
        理  由
一、訊據被告甲○○對於右開事實坦承不諱，核與告訴代理人乙○○之指訴情節相符
    ，復有信用卡申請書影本二紙、世華銀行代償利率方案之表格一紙、冒用帳款明
    細二紙、簽帳單影本三紙、被害人詹淑芬、楊金鳳之切結書二紙、掛號簽收聯二
    紙在卷可稽，本件事證明確，被告犯行堪以認定。
二、核被告所為，係犯刑法第二百十六條、第二百十條行使偽造私文書罪、第三百三
    十九條第一項之詐欺取財罪。被告偽造署押為偽造私文書之部分行為，偽造私文
    書後進而行使，偽造之低度行為為行使之高度行為所吸收，均不另論罪。被告先
    後多次行使偽造私文書及詐欺取財犯行，時間緊接，觸犯構成要件相同之罪名，
    顯均基於概括犯意為之，為連續犯，均應依刑法第五十六條之規定各以一罪論，
    並加重其刑；公訴人雖漏未起訴被告偽造性質屬私文書之世華銀行代償利率方案
    之表格並進而行使，然此部分既與前開論罪之行使偽造私文書部分具有連續犯裁
    判上一罪之關係，自在本院得一併審判之範圍內；又被告於九十一年三月七日先
    後偽造世華銀行信用卡申請書及代償利率方案之表格，由於時間、空間之密接及
    犯罪目的之同一性，自屬接續犯，併此敘明。被告所犯連續行使偽造私文書罪及
    連續詐欺取財罪間，有方法結果之牽連關係，依刑法第五十五條之規定，應從較
    重之連續行使偽造私文書罪處斷。爰審酌被告詐欺所得財物之多寡、連續犯行次
    數、被告於本案起訴後在本院諭示下已清償被害人世華銀行所受損害（此有被告
    於九十一年三月四日遞呈之世華銀行存款存根二紙在卷可稽）等一切情狀，從輕
    量處如主文所示之刑，並諭知易科罰金之折算標準。
三、被告在世華銀行核發予被害人詹淑芬之卡號為000000000000000
    0號信用卡背面偽造之「詹淑芬」署押一枚、其在如附表編號一、二、三信用卡
    簽帳單特約商店留存聯、銀行留存聯上偽造之如附表編號一、二、三所示之署押
    共三枚，均應依刑法第二百十九條之規定宣告沒收。如附表編號一、二、三信用
    卡簽帳單之顧客留存聯共三紙，為被告所有供其犯罪所用之物，應依刑法第三十
    八條第一項第二款之規定宣告沒收。
據上論斷，應依刑事訴訟法第二百九十九條第一項前段，刑法第五十六條、第二百十
六條、第二百十條、第三百三十九條第一項、第五十五條、第二百十九條、第四十一
條第一項前段，第三十八條第一項第二款，罰金罰鍰提高標準條例第一條前段，判決
如主文。
本案經檢察官林鈺雄到庭執行職務
中      華      民      國      九十二    年    三      月      五      日
                                臺灣桃園地方法院刑事第一庭
                                      法  官    曾  雨  明
右正本證明與原本無異。
如不服本判決，應於判決送達後十日內向本院提出上訴狀( 應附繕本 )，上訴於
臺灣高等法院。
              書記官    戴  育  萍
中        華        民        國    九十二    年    三    月     六     日
附論罪科刑依據之法條：
中華民國刑法第二百十六條
行使第二百十條至第二百十五條之文書者，依偽造、變造文書或登載不實事項或使登
載不實事項之規定處斷。
中華民國刑法第二百十條
偽造、變造私文書，足以生損害於公眾或他人者，處五年以下有期徒刑。
中華民國刑法第三百三十九條第一項
意圖為自己或第三人不法之所有，以詐術使人將本人或第三人之物交付者，處五年以
下有期徒刑、拘役或科或併科一千元以下罰金。
附表：
┌──┬───────────┬──────────┬────────┐
│編號│消  費  時  間        │消  費  地  點      │消費金額（新台幣│
│    │                      │                    │）、所簽署押    │
├──┼───────────┼──────────┼────────┤
│一  │九十一年一月卅一日    │克麗緹娜商行        │二萬元、淑芬    │
├──┼───────────┼──────────┼────────┤
│二  │同右                  │台灣妮芙露股份有限公│六萬元、淑芬    │
│    │                      │司                  │                │
├──┼───────────┼──────────┼────────┤
│三  │九十一年四月十九日    │克緹國際貿易股份有限│一千三百元、詹淑│
│    │                      │公司                │芬              │
├──┴───────────┴──────────┴────────┤
│                                        合計共：八萬一千三元        │
└──────────────────────────────────┘


司法院資訊處製作；財團法人民間司法改革基金會備份。
